【裁判字號】    92,易,211
【裁判日期】    920908
【裁判案由】    竊盜
【裁判全文】
臺灣士林地方法院刑事判決                          九十二年度易字第二一一號
    聲  請  人  臺灣士林地方法院檢察署檢察官
    被      告  丙  ○
右列被告因竊盜案件，經檢察官聲請簡易判決處刑（九十二年度偵字第五五二號），
本院士林簡易庭認不宜以簡易判決處刑，移由本院刑事庭改依通常程序審理，暨函請
併案審理（九十二年度偵字第二四三八號、臺灣板橋地方法院檢察署九十二年度偵字
第一三一四六號），本院判決如左：
    主  文
丙○連續攜帶兇器竊盜，累犯，處有期徒刑貳年，並於刑之執行前令入勞動場所強制
工作年。扣案鑰匙共支沒收。
    事  實
一、丙○前有多次竊盜前科紀錄，最近一次於民國九十年間因竊盜案件，經臺灣雲林
    地方法院以九十年度易字第八二號判處有期徒刑一年六月確定，甫於九十一年十
    一月二十九日執行完畢。詎仍不知悔悟，本於竊盜犯罪之習慣，基於意圖為自己
    不法所有之概括犯意，連續(一)於九十一年十二月二十五日下午三時許，在臺北縣
    汐止市○○○路○段一六八號附近，以路旁所拾得客觀上足以致人死傷之兇器鐵
    絲一條（長約五十五公分），勾開破壞丁○○所有停放該處路旁之車牌號碼ＥＷ
    —六二七號營業小客車之車門鎖（毀損部分業據丁○○於偵查中撤回告訴），進
    入車內啟動引擎開離現場而竊取之，作為代步工具，嗣於翌日下午六時二十分許
    ，駕駛上開竊得車輛行經臺北市○○區○○路一段與興中路口時為警查獲。(二)再
    於同年十二月二十九日晚上十時三十分許，在桃園縣桃園市○○路與民生路交岔
    路口，見乙○○所有車牌號碼Ｌ七—八七七二號自用小客車停放該處路旁，竟找
    來某不知情之成年鎖匠（姓名年籍不詳）謊稱汽車鑰匙遺失，以新台幣（下同）
    一千元之代價，利用該鎖匠使用工具將該車輛車門鎖打開，並複製二把鑰匙，持
    其中一把插入電門啟動引擎開離現場而竊取之，作為代步工具，嗣於九十二年一
    月五日上午十時許，將該車輛借予友人賀明獻使用，賀明獻於同日上午十一時三
    十分許，因酒後駕駛該車行經基隆市○○區○○街三二九巷一號前，為警查獲，
    並扣得上開複製之鑰匙二支，始查悉上情。(三)復於九十二年二月二十五日凌晨一
    時三十分許，在臺北縣八里鄉訊塘村訊塘公園旁，見戊○○所有車牌號碼ＨＯ—
    九五二一號自用小客車停放該處，遂以自備之鑰匙打開車門，進入車內竊取五十
    元硬幣五枚、十元硬幣七枚、五元硬幣八枚、一元硬幣十二枚、面額三十八元之
    高速公路回數票七張、面額四十元之高速公路回數票九張，甫得手即為巡邏員警
    當場查獲，並扣得其自備之鑰匙一支。
二、案經丁○○訴由臺北市政府警察局南港分局、臺北縣政府警察局蘆洲分局分別報
    請臺灣士林地方法院檢察署檢察官偵查聲請簡易判決處刑暨函請併案審理，及基
    隆市政府警察局第二分局報請臺灣板橋地方法院檢察署偵查後移請併案審理。
    理  由
一、右揭事實，業據被告於警訊及偵審中坦承不諱，核與被害人丁○○、乙○○、戊
    ○○警訊時指訴情節相符，並經證人賀明獻於警訊、偵查中證述屬實，且有失竊
    報告、車輛協尋資料各一份、丁○○、乙○○、戊○○立具之贓物認領保管收據
    各一紙、車輛照片多幀附卷可稽，另有被告所有供竊盜使用之鑰匙共三支扣案可
    資佐證，被告自白與事實相符，堪予採信。本件事證明確，被告犯行洵堪認定，
    應依法論科。
二、查鐵絲係金屬製品，質地堅實而型尖細長，客觀上足以危害他人生命、身體之安
    全，自屬兇器。核被告就事實欄一、(一)所為，係犯刑法第三百二十一條第一項第
    三款之攜帶兇器竊盜罪，聲請簡易判決處刑書認係觸犯刑法第三百二十條第一項
    之普通竊盜罪，尚有未洽，已據公訴人當庭更正如上，附此敘明。再就事實欄一
    、(二)、(三)所為，均係犯刑法第三百二十條第一項之普通竊盜罪。被告就事實欄一
    、(二)所為，係利用不知情之成年鎖匠為之，乃間接正犯。又被告先後三次犯行，
    時間緊接，方法相同，觸犯構成要件相同之罪，顯係基於概括犯意為之，為連續
    犯，爰依刑法第五十六條之規定論以情節較重之攜帶兇器竊盜罪一罪，並加重其
    刑。又聲請人聲請簡易判決處刑事實雖未敘及被告關於事實欄一、(二)、(三)部分之
    犯行，然該部份事實與已聲請簡易判決處刑之犯罪事實既具有連續犯之裁判上一
    罪關係，應為起訴效力所及，本院自應併予審究。又被告前有事實欄所列前案經
    判處有期徒刑及執行完畢情形，此有臺灣高等法院被告全國刑案紀錄表一份在卷
    可按，其前受有期徒刑執行完畢，於五年以內再犯本件最重本刑為有期徒刑以上
    之罪，為累犯，應依刑法第四十七條之規定遞加重其刑。爰審酌被告前有多次竊
    盜前科，素行不端，正值年輕力盛，竟不圖上進，於前案執行完畢後，不知悔改
    再度從事宵小行徑，危害甚鉅，嚴重破壞社會治安，及其犯罪動機、目的、手段
    ，以及犯罪後坦承犯行等一切情狀，量處如主文所示之刑，以資懲儆。再被告為
    十八歲以上之竊盜犯，復有犯竊盜罪之習慣，已據其供承在卷足按，且其前屢因
    犯竊盜罪，已多次經法院判刑執行，竟不思改過遷善，僅以刑之執行實難徹底根
    絕其惡習，爰依竊盜犯贓物犯保安處分條例第三條第一項第一款、第四條、第五
    條第一項前段之規定，諭知於刑之執行前，令入勞動場所強制工作三年，以資矯
    治。至扣案鑰匙共三把，均為被告所有供犯罪所用之物，爰依刑法第三十八條第
    一項第二款併予宣告沒收。
三、臺灣士林地方法院檢察署九十二年五月二十二日甲○仁九二偵四五六六字第三九
    一四號函，檢送該署九十二年度偵字第四五六六號被告丙○竊盜案卷二宗（含該
    署九十二年度偵字第二四三八號偵查卷）及臺灣板橋地方法院檢察署九十二年七
    月二十八日板檢森月九二偵字第一三一四六號函，檢送該署九十二年度偵字第一
    三一四六號被告丙○竊盜案卷四宗（含該署九十二年度偵字第二三七號、第三○
    七一號偵查卷、臺灣板橋地方法院九十二年度一字第一五八號卷），請求併案審
    理，經查該併案部分與本件聲請人聲請簡易判決處刑之事實有連續犯之裁判上一
    罪關係，本院業予併案審理，附此敘明。
據上論斷，應依刑事訴訟法第四百五十二條、第二百九十九條第一項前段，刑法第五
十六條、第三百二十一條第一項第三款、第四十七條、第三十八條第一項第二款，竊
盜案贓物犯保安處分條例第三條第一項第一款、第四條、第五條第一項前段，判決如
主文。
本案經檢察官簡靜玉到庭執行職務
中      華      民      國    九十二    年      九      月      八      日
                                  臺灣士林地方法院刑事第二庭
                                          法  官    李  昆  霖
右正本證明與原本無異。
如不服本判決，應於判決送達後十日內，向本院提出上訴狀。
                                          書記官    李  佩  真
中      華      民      國    九十二    年      九      月     十二     日
附錄本判決論罪科刑依據之法條：
中華民國刑法第三百二十一條：
  犯竊盜罪而有左列情形之一者，處六月以上、五年以下有期徒刑：
  一  於夜間侵入住宅或有人居住之建築物、船艦或隱匿其內而犯之者。
  二  毀越門扇、牆垣或其他安全設備而犯之者。
  三  攜帶兇器而犯之者。
  四  結夥三人以上而犯之者。
  五  乘火災、水災或其他災害之際而犯之者。
  六  在車站或埠頭而犯之者。
  前項之未遂犯罰之。
竊盜犯贓物犯保安處分條例第三條：
  十八歲以上之竊盜犯、贓物犯，有左列情形之一者，得於刑之執行前，令入勞動場
  所強制工作：
  一  有犯罪之習慣者。
  二  以犯竊盜罪或贓物罪為常業者。
  刑法第八十四條第一項之期間，自前項強制工作執行完畢之日起算。但強制工作自
  應執行之日起經過三年未執行者，自該三年之期間屆滿之日起算。
竊盜犯贓物犯保安處分條例第四條：
  依本條例所為之保安處分及其期間，由法院以判決諭知。
竊盜犯贓物犯保安處分條例第五條：
  依本條例宣告之強制工作處分，其執行以三年為期。但執行已滿一年六個月，而執
  行機關認為無繼續執行之必要者，得檢具事證，報請檢察官聲請法院免予繼續執行
  。
  依本條例宣告之強制工作處分，執行已滿三年，而執行機關認為有延長之必要者，
  得檢具事證報經上級主管機關核准後，報請檢察官聲請法院許可延長之。但延長期
  間，最長不得逾一年六個月，並以一次為限，在延長期間內，執行機關認無繼續延
  長之必要者，得隨時檢具事證，報請檢察官聲請法院免予繼續延長執行。


司法院資訊處製作；財團法人民間司法改革基金會備份。
